【裁判字號】    98,審交易,401
【裁判日期】    981211
【裁判案由】    公共危險
【裁判全文】
臺灣桃園地方法院刑事判決           98年度審交易字第401號
公  訴  人  臺灣桃園地方法院檢察署檢察官
被      告  甲○○
上列被告因公共危險案件，經檢察官提起公訴（98年度偵字第19
211 號），嗣於本院準備程序進行中，被告就被訴事實為有罪之
陳述，經本院告知簡式審判程序意旨，並聽取當事人之意見後，
本院裁定改依簡式審判程序審理，並判決如下：
    主  文
甲○○服用酒類，不能安全駕駛動力交通工具而駕駛，累犯，處
有期徒刑陸月，如易科罰金，以新臺幣壹仟元折算壹日。
    事  實
一、甲○○前於民國90年間因酒駕公共危險案件，經臺灣新竹地
    方法院以90年度竹北交簡字第293 號判決判處罰金19000 元
    確定，於91年5 月20日執行完畢。又於93年間因酒駕公共危
    險案件，經本院以93年度桃交簡字第1628號判決判處有期徒
    刑3 月確定，於94年2 月21日易科罰金執行完畢；再於95年
    間因酒駕公共危險案件，經本院以95年度桃交簡字第1359號
    判決判處有期徒刑6 月確定，於95年9 月19日易科罰金執行
    完畢（於本案均構成累犯）。詎仍不知悔改，明知服用酒類
    不能安全駕駛動力交通工具者，不得駕駛，亦明知其自98年
    8 月10日下午5 時許至同日晚間8 時許，在桃園縣復興鄉羅
    浮村3 鄰某處飲酒後，已達不能安全駕駛動力交通工具之程
    度，仍於飲酒結束後，自上開處所駕駛車牌號碼1913-MW 號
    自小客車欲返回住處。嗣於同日晚間9 時40分許，途經桃園
    縣復興鄉台7 線東向21.07 公里處之羅浮橋上，因不勝酒力
    而不慎與陳盈璇駕駛之車牌號碼KE-4650 號自小客車發生擦
    撞，經警據報到場處理，並於當日晚間11時42分許，在派出
    所內對其實施呼氣酒精濃度測試，測試值高達每公升0.94毫
    克，而查獲上情。
二、案經桃園縣政府警察局大溪分局報告臺灣桃園地方法院檢察
    署檢察官偵查起訴。
    理  由
一、本案被告甲○○所犯之罪，並非法定刑為死刑、無期徒刑或
    最輕本刑3 年以上有期徒刑之罪，亦非高等法院管轄第一審
    之案件，而被告於準備程序中就被訴事實已為有罪之陳述，
    經本院告知簡式審判程序之旨，並聽取當事人之意見後，本
    院乃依刑事訴訟法第273 條之1 第1 項規定，裁定改行簡式
    審判程序，合先敘明。
二、上揭犯罪事實，業據被告甲○○於警詢、偵查及本院審理時
    均坦承不諱。被告於上揭時、地，經警實施呼氣酒精濃度測
    試，測試值高達每公升0.94毫克，此有道路交通事故當事人
    酒精測定紀錄表、桃園縣政府警察局舉發違反道路交通管理
    事件通知單各1 紙在卷可佐。依交通部運輸研究所90年9 月
    24日運安字第900005854 號函所載，呼氣中酒精濃度每公升
    含量為0.25毫克，即相當於血液中酒精濃度（BAC） 百分之
    0.05，且依該函所附該所79年「駕駛人行為反應之研究－酒
    醉駕車對駕駛行為之分析研究」指出：（一）BAC 達百分之
    0.03至百分之0.05時，對駕駛能力之影響為：多數駕駛人心
    境逐漸變幻不定，視覺與反應靈敏性減弱，對速度及距離的
    判斷力差。對心理行為之影響為：觀察力逐漸欠缺，心情漸
    趨輕鬆，自信心增加，多話，精神狀態處於陶醉感。（二）
    BAC 到達百分之0.05至百分之0.08 時 ，對駕駛能力之影響
    為：反應遲鈍，駕駛能力受損，遲而不決或決而不行。對心
    理行為之影響為：情緒鬆弛，感情與行為趨向誇張，肌肉不
    協調，精神處於興奮狀態。（三）BAC 到達百分之0.08至百
    分之0.15時，對駕駛能力之影響為：判斷力嚴重受到影響，
    體能與精神協調受損，駕駛之體能困難增加。對心理行為之
    影響為：產生情緒異常現象，步伐不平穩，言語不清，反應
    惡劣，記憶及判斷力受損，精神處於錯亂狀態。（四）BAC
    超過百分之0.15時，對駕駛能力之影響為：視線搖晃，駕駛
    已進入恍惚狀態，判斷及理解遭到扭曲，駕駛不穩定。對心
    理行為之影響為：意識不明，嘔吐，站、走及講話困難，責
    任感喪失，精神處於麻痺狀態。（五）BAC 超過百分之0.50
    時，對駕駛人能力之影響為：無法開車。對心理行為之影響
    為：爛醉如泥，失去知覺可能致死，精神處於昏睡狀態。本
    件被告飲酒後，呼氣酒精濃度高達每公升0.94毫克，已如前
    述，換算後相當於BAC 百分之0.188 ，參酌上開說明，被告
    之判斷力、精神協調、駕駛體能、精神狀態等均已受到相當
    影響而減退。又其為警查獲後，經警命作直線測試及平衡動
    作，腳步不穩，且訊問過程有多語等跡象，顯然無法安全駕
    駛，此有刑法第185 條之3 案件測試觀察紀錄表1 紙在卷可
    稽；復觀諸卷附之桃園縣政府警察局汽車駕駛人酒後生理協
    調平衡檢測紀錄卡所載，經警要求被告為：雙腳併攏，兩手
    貼緊大腿，將一腳向前抬高離地15公分，並停止不動30秒；
    雙腳併攏雙手向前平伸，閉眼，輪流使用左右手的食指指尖
    觸摸鼻尖；閉雙眼，30秒內朗誦阿拉伯數目由1001、1002…
    至1030；用筆在2 個同心圓之間的0.5 公分環狀帶內，畫另
    一個圓等檢測，被告檢測結果均為不合格，益徵被告之平衡
    能力已受酒精影響。綜上所述，足認被告為警查獲當時情況
    ，已因酒精而使其正常駕駛能力受影響，已達不能安全駕駛
    之程度，是被告自白顯與事實相符，足堪採信。本件事證明
    確，被告犯行堪以認定，自應依法論科。
三、核被告甲○○所為，係犯前刑法第185 條之3 服用酒類不能
    安全駕駛動力交通工具而駕駛之公共危險罪。又被告有事實
    欄一所載之犯罪科刑及執行情形，有臺灣高等法院被告前案
    紀錄表1 份可按，其於5 年內故意再犯本件最重本刑為有期
    徒刑以上之罪，為累犯，應依刑法第47條第1 項之規定加重
    其刑。爰審酌被告前有3 次因酒後駕車之公共危險罪經判刑
    確定並執行完畢，猶不知警惕，再犯本件酒後駕車之公共危
    險犯行，顯無視於法禁，已嚴重危及道路交通安全，且乏尊
    重其他用路人生命、財產安全之觀念，惟犯後坦承犯行，態
    度尚佳等一切情狀，量處如主文所示之刑，並諭知易科罰金
    之折算標準。
據上論斷，應依刑事訴訟法第273 條之1 第1 項、第299 條第1
項前段，刑法第185 條之3 、第47條第1 項、第41條第1 項前段
，刑法施行法第1 條之1 第1 項，判決如主文。
本案經檢察官黃怡菁到庭執行職務。
中    華    民    國    98    年    12    月    11    日
                        刑事庭  法  官  鍾雅蘭
以上正本證明與原本無異。
如不服本判決，應於判決送達後10日內向本院提出上訴狀（應附
繕本），其未敘述上訴理由者，應於上訴期間屆滿後20日內補提
理由書狀於本院，上訴於臺灣高等法院。
                                書記官  楊郁馨
中    華    民    國    98    年    12    月    11    日
附錄本案論罪科刑法條：
中華民國刑法第185 條之3
服用毒品、麻醉藥品、酒類或其他相類之物，不能安全駕駛動力
交通工具而駕駛者，處1 年以下有期徒刑、拘役或科或併科15萬
元以下罰金。


司法院資訊處製作；財團法人民間司法改革基金會備份。
